zh-CN: 电子产品 > 通讯 > 无线电通讯配件 > 无线电便携箱: 对讲机胸挂线束; 对讲机皮套; 对讲机收纳袋
pl: Elektronika > Telekomunikacja > Akcesoria do komunikacji radiowej > Futerały na radio: Szelek radiowe; Kabury radiowe; Saszetki radiowe
ru: Электроника > Связь > Аксессуары для радиостанций > Чехлы для радиостанций: Обвязки для раций; Кобуры для раций; Чехлы для раций
ko: 전자기기 > 통신 > 무선 통신기 부대용품 > 휴대용 무선 통신기 케이스: 무전기 하니스; 무전기 홀스터; 무전기 파우치
nb: Elektronikk > Kommunikasjon > Tilbehør til kommunikasjonsradioer > Bærevesker for radioer: Radioseler; Radiohylstre; Radiolommer
pt-BR: Eletrônicos > Comunicações > Acessórios para rádio de comunicação > Estojos de transporte de rádio: Arneses para rádio; Coldres para rádio; Bolsas para rádio
en: Electronics > Communications > Communication Radio Accessories > Radio Carrying Cases: Radio Harnesses; Radio Holsters; Radio Pouches
sk-SK: Elektronika > Komunikačné zariadenia > Príslušenstvo pre komunikačné rádiové zariadenia > Puzdrá na prenos rádia: Rádiové postroje; Rádiové puzdrá; Rádiové vačky
th: อิเล็กทรอนิกส์ > การสื่อสาร > อุปกรณ์วิทยุสื่อสาร > กระเป๋าใส่วิทยุ: สายรัดวิทยุสื่อสาร; ซองคาดเอววิทยุสื่อสาร; ซองใส่วิทยุสื่อสาร
sv: Elektronik > Kommunikation > Tillbehör till kommunikationsradio > Radioväskor: Radioselar; Radiohölster; Radiofickor
ro-RO: Electronice > Comunicații > Accesorii radio comunicații > Huse de transport radio: Hamuri pentru radio; Tocuri pentru radio; Pungi pentru radio
fr: Appareil électronique > Communications > Accessoires de communication par radio > Étuis de transport pour radio: Harnais pour radio; Étuis pour radio; Pochettes pour radio
nl: Elektronica > Communicatie > Accessoires voor communicatieradio's > Draagdozen voor radio's: Radio harnassen; Radio holsters; Radio etuis
tr: Elektronik > Haberleşme > İletişim Telsizi Aksesuarları > Radyo Taşıma Çantaları: Telsiz Kemerleri; Telsiz Kılıfları; Telsiz Çantaları
lt-LT: Elektronika > Ryšiai > Radijo stotelių priedai > Radijo stotelių dėklai: Radijo stotelių diržai; Radijo stotelių dėklai; Radijo stotelių dėkliukai
it: Elettronica > Comunicazioni > Accessori comunicazioni radio > Custodie per radio: Cinghie per radio; Fondine per radio; Tasche per radio
bg-BG: Електроника > Комуникации > Комуникационни радио аксесоари > Чанти за радиостанции: Радио колани; Кобури за радио; Чанти за радио
ja: 電子機器 > 通信機器 > 無線通信関連用品 > ラジオ持ち運び用ケース: 無線機用ハーネス; 無線機用ホルスター; 無線機用ポーチ
hr-HR: Elektronika > Komunikacija > Pribor za radijsku komunikaciju > Torbe za radio: Pojasna traka za radio; Futrola za radio; Torbica za radio
da: Elektronik > Kommunikation > Kommunikationsradio – tilbehør > Radiobæretasker: Radioledningsnet; Radiohylstre; Radiotasker
vi: Thiết bị điện tử > Thiết bị liên lạc > Phụ kiện bộ đàm liên lạc > Hộp đựng bộ đàm: Bộ dây nối radio; Bao dựng radio; Túi radio
sl-SI: Elektronika > Komunikacija > Dodatki za radijsko komunikacijo > Torbice za radio: Oprtniki za radijske postaje; Toki za radijske postaje; Torbice za radijske postaje
cs: Elektronika > Komunikace > Radiokomunikační příslušenství > Pouzdra na přenášení vysílaček: Popruhy pro radiostanice; Pouzdra pro radiostanice; Kapsy pro radiostanice
pt-PT: Eletrónica > Comunicações > Acessórios de comunicação rádio > Caixas de transporte de rádio: Arneses para rádio; Coldres para rádio; Bolsas para rádio
de: Elektronik > Kommunikationsgeräte > Funkzubehör > Tragetaschen für Radios: Funk-Tragegeschirre; Funkholster; Funktaschen
el: Ηλεκτρονικά > Επικοινωνίες > Αξεσουάρ ραδιοεπικοινωνίας > Θήκες μεταφοράς ραδιοφώνων: Ιμάντες ραδιοφώνου; Θήκες ραδιοφώνου; Πουγκιά ραδιοφώνου
fi: Elektroniikka > Viestintä > Radiotarvikkeet > Radion kantokotelot: Radion kantovarusteet; Radion kotelot; Radion pussit
es: Electrónica > Comunicación > Accesorios para sistemas de comunicación por radio > Estuches para transporte de radio: Arneses de radio; Fundas de radio; Bolsas de radio
hu: Elektronika > Kommunikáció > Kommunikációs rádiókiegészítők > Rádióhordozó-tokok: Rádióhámok; Rádiótartó tokok; Rádiótáskák
zh-TW: 電子器材 > 通訊設備 > 通訊無線電配件 > 無線電攜帶盒: 無線電背帶; 無線電槍套; 無線電收納袋